臺灣板橋地方法院民事裁定　　　　　　100年度消債更字第1號
聲　請　人
即　債務人　林文瓊
代　理　人　林淑娟律師
上列當事人因消費者債務清理事件聲請更生，本院裁定如下：
    主      文
債務人林文瓊自中華民國一百年二月二十二日下午四時起開始更
生程序。
命司法事務官進行本件更生程序。
    理  由
一、按債務人不能清償債務或有不能清償之虞者，得依本條例所
    有定更生或清算程序，清理其債務；法院開始更生程序之裁
    定，應載明其年、月、日、時，並即時發生效力；法院裁定
    開始更生或清算程序後，得命司法事務官進行更生或清算程
    序，消費者債務清理條例第3 條、第45條第1 項、第16條第
    1 項前段分別定有明文。
二、本件聲請意旨略以：聲請人負欠債務總金額新臺幣1,625,04
    5 元，有不能清償債務情事，於消費者債務清理條例施行後
    ，曾以書面向最大債權金融機構澳商澳盛銀行集團股份有限
    公司臺北分公司（原荷商荷蘭銀行股份有限公司，下稱澳盛
    銀行）請求共同協商債務清償方案，惟部分金融機構出售之
    債權未納入協商一併洽談，且聲請人因罹患乳癌而須負擔手
    術費用，無力履行清償方案，協商因而未成立，且聲請人之
    無擔保或無優先權之債務總額未逾新臺幣1,200 萬元，復未
    經法院裁定開始清算程序或宣告破產，爰聲請開始更生程序
    等語。
四、經查，聲請人主張之上開事實，業據其提出財產及收入狀況
    說明書、債權人清冊、前置協商不成立通知書、國立臺灣大
    學醫學院附設醫院診斷證明書、臺灣臺北地方法院執行命令
    、臺北縣政府稅捐稽徵處全國財產稅總歸戶財產查詢清單、
    履行者股份有限公司薪資支付明細表、財政部臺灣省北區國
    稅局97及98年度綜合所得稅各類所得資料清單、財團法人金
    融聯合徵信中心債權人清冊、蘆洲市公所低收入證明書、戶
    籍謄本、康和綜合證券股份有限公司存摺影本、勞工保險被
    保險人投保資料表、全民健康保險保險對象投保歷史列印、
    全民健康保險重大傷病資料更改或補發通知書、郵政存簿儲
    金簿影本、房屋租賃契約書、台灣大哥大電信費帳單、台灣
    電力公司電費通知及收據、全聯有限電視股份有限公司、全
    聯有線電視股份有限公司收視費收據、台灣自來水股份有限
    公司水費通知及收據等件為證。聲請人於98年6 月間向最大
    債權銀行請求前置協商而未成立等情，復有澳盛銀行100 年
    1月13日100澳盛（風管處字）第0060號函附卷可憑。本件又
    查無聲請人有消費者債務清理條例第6 條第3 項、第8 條或
    第46條各款所定駁回更生聲請之事由存在，是本件更生聲請
    ，應屬有據，爰裁定如主文。
五、本件更生聲請既經准許，已無為保全處分之必要，是聲請人
    所為保全處分之聲請即不予審究。至於聲請人於更生程序開
    始後，應另提出足以為債權人會議可決或經法院認為公允之
    更生方案以供採擇，俾免更生程序進行至依消費者債務清理
    條例第61條規定應行清算之程度，附此敘明。
中    華    民    國    100     年    2   月    22    日
                  民事第三庭法  官  張紫能
以上正本係照原本作成
本裁定不得抗告
中    華    民    國    100     年    2   月    22    日
                            書記官  蔡佳容